【裁判字號】    87,易,5599
【裁判日期】    890105
【裁判案由】    偽造文書等
【裁判全文】
臺灣板橋地方法院刑事判決                        八十七年度易字第五五九九號
    公  訴  人  臺灣板橋地方法院檢察署檢察官
    被      告  甲○○
右列被告因傷害案件，經檢察官提起公訴（八十七年度偵字第五八○八號），本院判
決如左：
    主  文
甲○○變造身分證，足以生損害於公眾及他人，累犯，處有期徒刑肆月，如易科罰金
，以參佰元折算壹日。
扣案之變造之「乙○○」身分證上之甲○○之相片一張沒收。
    事  實
一、甲○○曾有偽造文書、煙毒前科，經判處有期徒刑確定，於民國（下同）八十五
    年十二月十三日執行完畢，竟仍不知悔改，八十七年一月間某日，甲○○友人乙
    ○○至甲○○位於台北縣蘆洲市○○路二二一巷三十四號住處，不慎將身分證一
    枚掉落於甲○○住處，甲○○因前科累累，為躲避警方追緝，乃基於為自己不法
    所有之意圖，侵占該乙○○遺失之身分證，隨即將其照片，換貼變造於乙○○之
    身分證上而持有，伺機行使，足以生損害於乙○○本人及戶政機關對於戶籍管理
    之正確性。嗣於八十七年三月十三日二十三時許，為警在上址執行搜索時查獲，
    並扣得上開變造之「乙○○」身分證一枚。
二、案經臺北市政府刑警大隊報請送臺灣板橋地方法院檢察署檢察官偵查起訴。
    理  由
一、訊據被告甲○○坦承變造該身分證不諱，然矢口否認侵占該身分證，辯稱該身分
    證係乙○○所交付作為買賣汽車連帶保證人對保所用云云。然查：上開事實業經
    被告於警訊及檢察官訊問時坦承不諱，復有經變造換貼被告李照片「乙○○」身
    分證一枚扣案可資佐證，事證明確，被告所辯係避重就輕之詞，不足採信，犯行
    洵堪認定。
二、核被告所為，係觸犯刑法第三百三十七條之侵佔遺失物罪及同法第二百十二條之
    變造特種文書罪。所犯上開二罪間，有方法結果之相牽連關係，應從一重之變造
    特種文書罪處斷。被告有如事實欄所載之前科執行情形，有臺灣高等法院檢察署
    刑案紀錄簡覆表在卷可參，其於前案有期徒刑執行完畢後，五年內再犯有期徒刑
    以上刑之本罪，為累犯，依法加重其刑。爰審酌被告之品行、犯罪之動機、目的
    、手段、所生危害及犯罪後之態度等一切情狀，量處如主文所示之刑，並諭知易
    科罰金、易服勞役之折算標準。
三、扣案之變造之「乙○○」身分證上之被告相片一張為被告所有供犯罪所用之物，
    依法宣告沒收。
四、據上論斷，應依刑事訴訟法第二百九十九條第一項前段，刑法第二百十二條、第
    三百三十七條、第四十七條、第五十五條、第四十一條、第三十八條第一項第二
    款，罰金罰鍰提高標準條例第一條前段、第二條，判決如主文。
本案經檢察官王屏夏到庭執行職務。
中      華      民      國      八十九      年      一    月    五    日
                                      臺灣板橋地方法院刑事第六庭
                                          法  官    曾正龍
如不服本判決應於送達後十日內向本院提出上訴狀
附錄本案論罪科刑法條
刑法第二百十二條、第三百三十七條


司法院資訊處製作；財團法人民間司法改革基金會備份。
